臺灣高等法院臺南分院刑事判決        100年度上訴字第466號
上  訴  人
即  被  告  陳建男
選任辯護人  張清富律師（扶助律師）
上列上訴人因毒品危害防制條例案件，不服臺灣臺南地方法院99
年度訴字第1512號中華民國100年3月22日第一審判決（起訴案號
：臺灣臺南地方法院檢察署99年度偵字第9286號，移送併辦案號
：99年度偵字第17010號），提起上訴，本院判決如下：
    主  文
上訴駁回。
    事  實
一、陳建男明知甲基安非他命為毒品危害防制條例第2條第2項第
    2 款所規定之第二級毒品，不得販賣，竟各基於販賣第二級
    毒品甲基安非他命以營利之犯意，以如附表一編號1至7、9
    至20交易方式欄所示行動電話門號與如附表一編號1至7、9
    至20所示交易對象聯絡約定購買如附表一編號1至7、9至20
    販賣金額欄所示甲基安非他命後，及於附表一編號8 所示時
    地與顏永順相遇後，並於附表一所示之時間、地點，販賣如
    附表一所示金額之甲基安非他命予附表一之交易對象。嗣因
    陳建男所持用扣案0000000000行動電話業經監聽，並經員警
    於民國99年6月9日上午8 時30分許持臺灣臺南地方法院檢察
    署檢察官所核發之拘票，在臺南市○○區○○街275 巷10號
    陳建男住處拘提陳建男，並徵得陳建男同意後，在其上揭住
    處搜索，扣得陳建男聯繫販毒所用裝有0000000000門號卡之
    手機1支，及與販毒無關之電子磅秤1台、吸食器1 組、夾鏈
    袋1包、殘渣袋1包、甲基安非他命1包（含袋重0.3公克），
    而悉上情。
二、案經臺南市警察局麻豆分局報告臺灣臺南地方法院檢察署檢
    察官偵查起訴暨移送併案審理。
    理  由
壹、程序方面（證據能力部分）：
    按被告以外之人於審判外陳述，雖不符刑事訴訟法第159 條
    之1至之4之規定，而經當事人於審判程序同意作為證據，法
    院審酌該言詞陳述或書面陳述作成時情況，認為適當者，亦
    得為證據；當事人、代理人或辯護人於法院調查證據時，知
    有同法第159條第1項不得為證據之情形，而未於言詞辯論終
    結前聲明異議者，視為有前項之同意，同法第159條之5定有
    明文。本件被告及辯護人對於檢察官所舉所有書面證據及原
    審提示證據之證據能力，已於本院表明均同意列為證據（見
    本院卷第66頁），本院審酌該等供述證據之取得過程並無瑕
    疵，與本件待證事實間復具有相當之關聯性，自得採為證據
    。
貳、實體方面：
一、訊據被告陳建男對其所為如附表一所示販賣第二級毒品甲基
    安非他命20次予附表所示交易對象之犯行於偵查及審理時均
    坦承不諱（見警卷第1-11頁、偵卷第125-130 頁、原審卷第
    25-26 頁、本院卷第65頁背面、第99頁背面），且經證人毛
    建融、顏永順及陳鵬宇證述及指認在卷，並有被告與上開證
    人間之通訊監察譯文、通聯調閱查詢單可稽（均見附表一之
    證據欄所示），復有供聯繫販毒所用裝有0000000000門號卡
    之手機1 支扣案可佐；又有被告與證人毛建融、顏永順及陳
    鵬宇之通訊監察譯文詳如附表二所示，其中如附表二編號1
    至5 所示之通訊監察譯文內容係被告與證人毛建融聊到購買
    毒品（甲基安非他命）相關事宜、附表二編號6至7所示之通
    訊監察譯文內容係證人顏永順向被告購買甲基安非他命之對
    話內容（附表一編號8 證人顏永順向被告購買甲基安非他命
    ，並無監聽譯文）、附表二編號9 以下所示之通訊監察譯文
    內容則係證人陳鵬宇向被告購買甲基安非他命之對話內容，
    均據上開三證人證述在卷（見警卷第15-16頁、第32-33頁、
    第41-46 頁），足認被告自白與事實相符。本案事證明確，
    被告犯行均堪予認定。
二、核被告就附表一編號1 至20所為，均係犯毒品危害防制條例
    第4條第2項之販賣第二級毒品罪。被告販賣甲基安非他命前
    持有該次甲基安非他命之低度行為，分別為各該次販賣甲基
    安非他命之高度行為所吸收，均不另論罪。被告如附表一編
    號1 至20所示之各犯行間，犯意各別，行為殊異，應予分論
    併罰。另檢察官以99年度偵字第17010 號移送併案審理，因
    與起訴部分為同一事實，故本院自應予以審理，併此敘明。
三、被告所犯如附表一編號1 至20所示販賣甲基安非他命予附表
    一編號1 至20所示交易對象之犯行，因被告於偵查及審判中
    均已自白，合於毒品危害防制條例第17條第2 項減輕其刑之
    要件，爰依該項規定，就被告如附表一編號1 至20所示之犯
    行，各減輕其刑。另本案被告因販賣第二級毒品甲基安非他
    命之次數達20次，在客觀上，已無情輕法重足以引起一般之
    同情，而有依刑法第59條之規定酌減其刑之情形，是被告自
    無刑法第59條之適用。本件被告辯護人為被告上訴意旨，請
    求依刑法第59條之規定酌減其刑云云，即無可採。
四、被告上訴意旨另以：「被告於99年6月9日警詢時供稱其甲基
    安非他命上游來源係凌國斌（警卷第8 頁），證人毛建融亦
    於同日警詢供稱：『被告要我騎機車載他到他的老板凌國斌
    家中向凌國斌購買甲基安非他命，再轉售給我』，並有附表
    二編號1 之監聽譯文可稽，故被告係供出毒品來源，自應依
    法減輕其刑」云云。然查：毒品危害防制條例第17條第1 項
    減輕其刑之規定，係以「供出毒品來源」及「因而查獲其他
    正犯或共犯」二者為要件，且二者缺一不可，查上開上訴意
    旨所引證人毛建融之證言，僅單純陳述被告要證人毛建融載
    其到老板凌國斌家中向凌國斌購買甲基安非他命，再轉售給
    毛建融，與被告是否「供出毒品來源」及「因而查獲其他正
    犯或共犯」並不生關連。至於被告是否另有「供出毒品來源
    」及「因而查獲其他正犯或共犯」之情事？經查：
  (一)原審函詢臺灣臺南地方法院檢察署有關凌國斌販賣安非他命
    予陳建男部分，麻豆分局是否已移送貴署偵辦？或因查無事
    證而未予移送等節（見原審卷第51頁）。經該署檢察官函復
    原審稱：經將凌國斌、陳建男2 案監聽譯文交麻豆分局相互
    比對後，未發現2 人有買賣毒品情事，故麻豆分局因查無事
    證未予移送等語，有該署100年1月27日南檢欽任99偵9286字
    第05888 號函（見原審卷第55頁）附卷可稽；再經本院依辯
    護人聲請再次函查麻豆分局、永康分局有無針對凌國斌販毒
    部分進一步偵辦、其偵辦內容、查獲過程為何，與被告指述
    毒品上游為凌國斌有無關連，經麻豆分局函復本院稱：「陳
    建男於99年06月9日14時55分警詢時供稱:『於98年11月間至
    99年6月7日向凌國斌購買安非他命毒品30多次，亦不知道凌
    國斌聯絡電話......』云云，誠如陳建男所言向凌國斌購買
    安非他命30次以上，豈有不知凌國斌聯絡電話之理，顯見渠
    隱匿其上游，致本分局無法調閱凌國斌所持用電話通聯紀錄
    ，以釐清案情，陳嫌所述皆為減輕或免除其刑，故本分局未
    因陳建男供述而查獲其毒品上游」，有該分局100年6月13日
    南市警麻偵字第1000008821號函可參（見本院卷第83頁）。
    另永康分局函復本院略以：「本分局係因偵辦他案（強盜案
    ），案經凌嫌同意搜索，始查獲凌嫌涉犯持有第二級毒品安
    非他命）」，有該分局100年6月13日南市警永偵字第100001
    3734號函及所附凌國斌調查筆錄可佐（見本院卷第47頁、第
    84-89 頁），是以被告並無供出凌國斌因而經查獲毒品來源
    之情事。
  (二)經本院核對凌國斌之前案紀錄表，其雖曾於99年間涉犯毒品
    危害防制條例案件，經臺灣臺南地方法院檢察署察官99年5
    月27日提起公訴（起訴案號99年度偵字第2993、2994、2995
    、2999、3320、3686號、99年度毒偵字第356 號），並經原
    審法院以99年度訴字第803 號判處應執行有期徒刑五年十月
    在案，然該判決所認定凌國斌販賣毒品之對象，並非被告（
    見本院卷第48-61 頁），自難認係因被告供出毒品來源而查
    獲上游凌國斌。
  (三)本件辯護人聲請再傳喚承辦員警以明被告是否確有「供出毒
    品來源」，並「因而查獲其他正犯或共犯」之情事一節，經
    本院向麻豆分局及永康分局電詢結果，其承辦員警分別為蔡
    陸及邱怡翔，有本院歷次公務電話查詢紀錄表可參（見本院
    卷第42-47 頁），惟辯護人嗣又捨棄傳喚上開證人，亦有本
    院準備程序筆錄可稽（見本院卷第66頁）。且本院亦認本件
    被告販毒之待證事實均已臻明確，自無庸再予傳喚上開警員
    調查之必要，併此敘明。
  (四)綜合上述，並無證據證明被告有供出毒品來源係來自凌國斌
    因而經查獲之情事，上訴理由空言主張：被告應依毒品危害
    防制條例第17條第1項之規定，減輕其刑云云，並無可取。
五、原審以被告罪證明確，因予適用毒品危害防制條例第4 條第
    2項、第17條第2項、第19條第1項，刑法第11條、第51條第5
    款之規定，並審酌被告明知毒品對人體危害之鉅，猶販賣第
    二級毒品甲基安非他命，令買受毒品者沉迷於毒癮，無法自
    拔外，輕則戕害個人身心，重則因缺錢買毒而引發各式犯罪
    ，實為多種犯罪源頭，對國家、社會、個人傷害，可謂至深
    且鉅，有鑑於毒品販售常有暴利可圖，故本非予嚴懲，不足
    以遏止此類非行，惟念被告犯後尚知坦承犯行，深表悔悟，
    暨檢察官求處應執行有期徒刑4年6月等一切情狀，各量處如
    原判決宣告刑欄所示之刑（即20次有期徒刑三年八月），並
    定其應執行之刑為四年六月，及對被告販毒所得13,000元（
    未經扣案），依毒品危害防制條例第19條第1 項宣告沒收，
    並諭知如全部或一部不能沒收時，則應以其財產抵償之。復
    以扣案裝有0000000000門號卡之手機1 支，係被告所有，供
    其於原判決附表編號1 至7、9至20所示販毒犯行聯繫所用之
    物，則應併依毒品危害防制條例第19條第1 項規定，在被告
    所犯之原判決附表編號1 至7、9至20犯行所示罪刑項下宣告
    沒收之。並說明扣案電子磅秤1台、吸食器1組、夾鏈袋1 包
    、殘渣袋1 包、甲基安非他命1包（含袋重0.3公克），與被
    告販毒無關等語（見原審卷第74頁），復無其他證據證明與
    本案有關，故均不予沒收，經核其認事用法，均無不合，量
    刑亦稱妥適。被告上訴意旨以原審未依刑法第59條減輕其刑
    ，其量刑過重為由，指摘原判決不當，依上所述，並無可取
    ，上訴為無理由，應予駁回。
據上論結，應依刑事訴訟法第368條，判決如主文。
本案經檢察官許美女到庭執行職務。
中    華    民    國   100    年    8     月    11    日
                  刑事第六庭    審判長法  官  董武全
                                      法  官  林英志
                                      法  官  孫玉文
以上正本證明與原本無異。
如不服本判決應於收受送達後10日內向本院提出上訴書狀，其未
敘述上訴理由者，並得於提起上訴後10日內向本院補提理由書（
均須按他造當事人之人數附繕本）「切勿逕送上級法院」。
                                      書記官  王薇潔
中    華    民    國   100    年    8     月    11    日
附錄本案論罪科刑法條全文
毒品危害防制條例第4條第2項
製造、運輸、販賣第二級毒品者，處無期徒刑或7 年以上有期徒
刑，得併科新臺幣1千萬元以下罰金。
附表一：被告陳建男販賣甲基安非他命行為一覽表
┌──┬────┬────┬────┬────────┬─────┬────┬────────┬──────┐
│編號│交易對象│犯罪時間│犯罪地點│交易方式        │販賣金額（│所犯法條│證    據        │備    註    │
│    │        │        │        │                │新臺幣）  │（罪名）│                │            │
│    │        │        │        │                │          │        │                │            │
├──┼────┼────┼────┼────────┼─────┼────┼────────┼──────┤
│1   │ 毛建融 │99年2 月│臺南縣六│由被告陳建男以扣│500元     │毒品危害│被告陳建男供述│            │
│    │        │13日18時│甲鄉二甲│案之行動電話0955│          │防制條例│【99年度偵字第92│            │
│    │        │30分許  │村玄武殿│445635與毛建融持│          │第4條第2│86號卷（下稱偵卷│            │
│    │        │        │對面巷弄│用之行動電話0917│          │項（販賣│）第2 至12頁、第│            │
│    │        │        │內      │171942聯繫後，於│          │第二級毒│125至133頁】    │            │
│    │        │        │        │左列時地以500 元│          │品罪）  │                │            │
│    │        │        │        │賣予甲基安非他命│          │        │證人毛建融之證│            │
│    │        │        │        │1小包。         │          │        │述暨指認照片（偵│            │
│    │        │        │        │                │          │        │卷第16至23頁、第│            │
│    │        │        │        │                │          │        │36至41頁、第24頁│            │
│    │        │        │        │                │          │        │）              │            │
│    │        │        │        │                │          │        │                │            │
│    │        │        │        │                │          │        │陳建男與毛建融│            │
│    │        │        │        │                │          │        │間之通訊監察譯文│            │
│    │        │        │        │                │          │        │（偵卷第25至30頁│            │
│    │        │        │        │                │          │        │）              │            │
│    │        │        │        │                │          │        │                │            │
│    │        │        │        │                │          │        │通聯調閱查詢單│            │
│    │        │        │        │                │          │        │【99年度警聲搜字│            │
│    │        │        │        │                │          │        │第507 號卷（下稱│            │
│    │        │        │        │                │          │        │聲搜卷）第83頁】│            │
├──┼────┼────┼────┼────────┼─────┼────┼────────┼──────┤
│2   │ 毛建融 │99年3 月│被告臺南│由被告陳建男以扣│500元     │毒品危害│同上            │            │
│    │        │11日18時│縣六甲鄉│案之行動電話0955│          │防制條例│                │            │
│    │        │許      │水林村民│445635與毛建融持│          │第4條第2│                │            │
│    │        │        │族街275 │用之行動電話0917│          │項（販賣│                │            │
│    │        │        │巷10號住│171942聯繫後，於│          │第二級毒│                │            │
│    │        │        │處      │左列時地以500 元│          │品罪）  │                │            │
│    │        │        │        │賣予甲基安非他命│          │        │                │            │
│    │        │        │        │1小包。         │          │        │                │            │
│    │        │        │        │                │          │        │                │            │
│    │        │        │        │                │          │        │                │            │
│    │        │        │        │                │          │        │                │            │
│    │        │        │        │                │          │        │                │            │
│    │        │        │        │                │          │        │                │            │
│    │        │        │        │                │          │        │                │            │
├──┼────┼────┼────┼────────┼─────┼────┼────────┼──────┤
│3   │ 毛建融 │99年3 月│被告臺南│由被告陳建男以扣│500元     │毒品危害│同上            │            │
│    │        │12日18時│縣六甲鄉│案之行動電話0955│          │防制條例│                │            │
│    │        │30分許  │水林村民│445635與毛建融持│          │第4條第2│                │            │
│    │        │        │族街275 │用之行動電話0917│          │項（販賣│                │            │
│    │        │        │巷10號住│171942聯繫後，於│          │第二級毒│                │            │
│    │        │        │處      │左列時地以500 元│          │品罪）  │                │            │
│    │        │        │        │賣予甲基安非他命│          │        │                │            │
│    │        │        │        │1小包。         │          │        │                │            │
│    │        │        │        │                │          │        │                │            │
│    │        │        │        │                │          │        │                │            │
│    │        │        │        │                │          │        │                │            │
│    │        │        │        │                │          │        │                │            │
│    │        │        │        │                │          │        │                │            │
│    │        │        │        │                │          │        │                │            │
├──┼────┼────┼────┼────────┼─────┼────┼────────┼──────┤
│4   │ 毛建融 │99年2月8│被告臺南│由被告陳建男以扣│1000元    │毒品危害│被告陳建男供述│            │
│    │        │日12時30│縣六甲鄉│案之行動電話0955│          │防制條例│（同上）        │            │
│    │        │分許    │水林村民│445635與毛建融持│          │第4條第2│                │            │
│    │        │        │族街275 │用之行動電話0985│          │項（販賣│證人毛建融之證│            │
│    │        │        │巷10號住│004942聯繫後，於│          │第二級毒│述暨指認照片（同│            │
│    │        │        │處      │左列時地以1000元│          │品罪）  │上）            │            │
│    │        │        │        │賣予甲基安非他命│          │        │                │            │
│    │        │        │        │1小包。         │          │        │陳建男與毛建融│            │
│    │        │        │        │                │          │        │間之通訊監察譯文│            │
│    │        │        │        │                │          │        │（偵卷第31至32頁│            │
│    │        │        │        │                │          │        │）              │            │
│    │        │        │        │                │          │        │                │            │
│    │        │        │        │                │          │        │通聯調閱查詢單│            │
│    │        │        │        │                │          │        │（聲搜卷第93頁）│            │
│    │        │        │        │                │          │        │                │            │
├──┼────┼────┼────┼────────┼─────┼────┼────────┼──────┤
│5   │ 毛建融 │99年3月1│被告臺南│由被告陳建男以扣│500元     │毒品危害│同上            │            │
│    │        │日13時許│縣六甲鄉│案之行動電話0955│          │防制條例│                │            │
│    │        │        │水林村民│445635與毛建融持│          │第4條第2│                │            │
│    │        │        │族街275 │用之行動電話0985│          │項（販賣│                │            │
│    │        │        │巷10號住│004942聯繫後，於│          │第二級毒│                │            │
│    │        │        │處      │左列時地以500 元│          │品罪）  │                │            │
│    │        │        │        │賣予甲基安非他命│          │        │                │            │
│    │        │        │        │1小包。         │          │        │                │            │
│    │        │        │        │                │          │        │                │            │
│    │        │        │        │                │          │        │                │            │
│    │        │        │        │                │          │        │                │            │
│    │        │        │        │                │          │        │                │            │
│    │        │        │        │                │          │        │                │            │
│    │        │        │        │                │          │        │                │            │
├──┼────┼────┼────┼────────┼─────┼────┼────────┼──────┤
│6   │ 顏永順 │99年3月2│交易人顏│由被告陳建男以扣│1000元    │毒品危害│被告陳建男供述│            │
│    │        │日18時許│永順位在│案之行動電話0955│          │防制條例│（同上）        │            │
│    │        │        │臺南縣六│445635與顏永順持│          │第4條第2│                │            │
│    │        │        │甲鄉中正│用之行動電話0926│          │項（販賣│證人顏永順之證│            │
│    │        │        │路445 號│475792聯繫後 ， │          │第二級毒│述暨指認照片（偵│            │
│    │        │        │住處內  │於左列時地以1000│          │品罪）  │卷第61至66頁、第│            │
│    │        │        │        │元賣予甲基安非他│          │        │78至82頁、第67頁│            │
│    │        │        │        │命1小包。       │          │        │）              │            │
│    │        │        │        │                │          │        │                │            │
│    │        │        │        │                │          │        │陳建男與顏永順│            │
│    │        │        │        │                │          │        │間之通訊監察譯文│            │
│    │        │        │        │                │          │        │（偵卷第68頁）  │            │
│    │        │        │        │                │          │        │                │            │
│    │        │        │        │                │          │        │通聯調閱查詢單│            │
│    │        │        │        │                │          │        │（聲搜卷第73頁）│            │
├──┼────┼────┼────┼────────┼─────┼────┼────────┼──────┤
│7   │ 顏永順 │99年3 月│被告臺南│由被告陳建男以扣│2000元    │毒品危害│同上            │            │
│    │        │12日10時│縣六甲鄉│案之行動電話0955│          │防制條例│                │            │
│    │        │許      │水林村民│445635與顏永順持│          │第4條第2│                │            │
│    │        │        │族街275 │用之行動電話0926│          │項（販賣│                │            │
│    │        │        │巷10號住│475792聯繫後，於│          │第二級毒│                │            │
│    │        │        │處      │左列時地以2000元│          │品罪）  │                │            │
│    │        │        │        │賣予甲基安非他命│          │        │                │            │
│    │        │        │        │1小包。         │          │        │                │            │
│    │        │        │        │                │          │        │                │            │
│    │        │        │        │                │          │        │                │            │
│    │        │        │        │                │          │        │                │            │
│    │        │        │        │                │          │        │                │            │
│    │        │        │        │                │          │        │                │            │
│    │        │        │        │                │          │        │                │            │
│    │        │        │        │                │          │        │                │            │
├──┼────┼────┼────┼────────┼─────┼────┼────────┼──────┤
│8   │ 顏永順 │99年6月8│臺南縣六│被告與顏永順於左│1000元    │毒品危害│被告陳建男供述│            │
│    │        │日凌晨1 │甲鄉甲南│列時地相遇後，以│          │防制條例│（同上）        │            │
│    │        │時許    │村民生街│1000元賣予甲基安│          │第4條第2│                │            │
│    │        │        │92號「新│非他命1小包。   │          │項（販賣│證人顏永順之證│            │
│    │        │        │玩藝遊戲│                │          │第二級毒│述暨指認照片（偵│            │
│    │        │        │場」內  │                │          │品罪）  │卷第61至66頁、第│            │
│    │        │        │        │                │          │        │78至82頁、第67頁│            │
│    │        │        │        │                │          │        │）              │            │
│    │        │        │        │                │          │        │                │            │
│    │        │        │        │                │          │        │                │            │
│    │        │        │        │                │          │        │                │            │
│    │        │        │        │                │          │        │                │            │
│    │        │        │        │                │          │        │                │            │
│    │        │        │        │                │          │        │                │            │
│    │        │        │        │                │          │        │                │            │
├──┼────┼────┼────┼────────┼─────┼────┼────────┼──────┤
│9   │ 陳鵬宇 │99年2月5│被告臺南│由被告陳建男以扣│500元     │毒品危害│被告陳建男供述│            │
│    │        │日17時10│縣六甲鄉│案之行動電話0955│          │防制條例│（同上）        │            │
│    │        │分許    │水林村民│445635與陳鵬宇持│          │第4條第2│                │            │
│    │        │        │族街275 │用之行動電話0938│          │項（販賣│證人陳鵬宇之證│            │
│    │        │        │巷10號住│020129聯繫後，於│          │第二級毒│述暨指認照片（偵│            │
│    │        │        │處      │左列時地以500 元│          │品罪）  │卷第83至92頁、第│            │
│    │        │        │        │賣予甲基安非他命│          │        │117至123頁、第93│            │
│    │        │        │        │1小包。         │          │        │頁）            │            │
│    │        │        │        │                │          │        │                │            │
│    │        │        │        │                │          │        │陳建男與陳鵬宇│            │
│    │        │        │        │                │          │        │間之通訊監察譯文│            │
│    │        │        │        │                │          │        │（偵卷第94頁至10│            │
│    │        │        │        │                │          │        │1頁）           │            │
│    │        │        │        │                │          │        │                │            │
│    │        │        │        │                │          │        │通聯調閱查詢單│            │
│    │        │        │        │                │          │        │（聲搜卷第36至37│            │
│    │        │        │        │                │          │        │頁）            │            │
├──┼────┼────┼────┼────────┼─────┼────┼────────┼──────┤
│10  │ 陳鵬宇 │99年2 月│臺南縣六│由被告陳建男以扣│500元     │毒品危害│同上            │            │
│    │        │12日凌晨│甲鄉甲南│案之行動電話0955│          │防制條例│                │            │
│    │        │1時許   │村民生街│445635與陳鵬宇持│          │第4條第2│                │            │
│    │        │        │92號「新│用之行動電話0938│          │項（販賣│                │            │
│    │        │        │玩藝遊戲│020129聯繫後，於│          │第二級毒│                │            │
│    │        │        │場」    │左列時地以500 元│          │品罪）  │                │            │
│    │        │        │        │賣予甲基安非他命│          │        │                │            │
│    │        │        │        │1小包。         │          │        │                │            │
│    │        │        │        │                │          │        │                │            │
│    │        │        │        │                │          │        │                │            │
│    │        │        │        │                │          │        │                │            │
│    │        │        │        │                │          │        │                │            │
│    │        │        │        │                │          │        │                │            │
│    │        │        │        │                │          │        │                │            │
├──┼────┼────┼────┼────────┼─────┼────┼────────┼──────┤
│11  │ 陳鵬宇 │99年2 月│被告臺南│由被告陳建男以扣│500元     │毒品危害│同上            │            │
│    │        │24日21時│縣六甲鄉│案之行動電話0955│          │防制條例│                │            │
│    │        │許      │水林村民│445635與陳鵬宇持│          │第4條第2│                │            │
│    │        │        │族街275 │用之行動電話0938│          │項（販賣│                │            │
│    │        │        │巷10號住│020129聯繫後，於│          │第二級毒│                │            │
│    │        │        │處      │左列時地以500 元│          │品罪）  │                │            │
│    │        │        │        │賣予甲基安非他命│          │        │                │            │
│    │        │        │        │1小包。         │          │        │                │            │
│    │        │        │        │                │          │        │                │            │
│    │        │        │        │                │          │        │                │            │
│    │        │        │        │                │          │        │                │            │
│    │        │        │        │                │          │        │                │            │
│    │        │        │        │                │          │        │                │            │
│    │        │        │        │                │          │        │                │            │
├──┼────┼────┼────┼────────┼─────┼────┼────────┼──────┤
│12  │ 陳鵬宇 │99年2 月│被告臺南│由被告陳建男以扣│500元     │毒品危害│同上            │            │
│    │        │25日12時│縣六甲鄉│案之行動電話0955│          │防制條例│                │            │
│    │        │30分許  │水林村民│445635與陳鵬宇持│          │第4條第2│                │            │
│    │        │        │族街275 │用之行動電話0938│          │項（販賣│                │            │
│    │        │        │巷10號住│020129聯繫後，於│          │第二級毒│                │            │
│    │        │        │處      │左列時地以500 元│          │品罪）  │                │            │
│    │        │        │        │賣予甲基安非他命│          │        │                │            │
│    │        │        │        │1小包。         │          │        │                │            │
│    │        │        │        │                │          │        │                │            │
│    │        │        │        │                │          │        │                │            │
│    │        │        │        │                │          │        │                │            │
│    │        │        │        │                │          │        │                │            │
│    │        │        │        │                │          │        │                │            │
│    │        │        │        │                │          │        │                │            │
├──┼────┼────┼────┼────────┼─────┼────┼────────┼──────┤
│13  │ 陳鵬宇 │99年3月1│被告臺南│由被告陳建男以扣│500元     │毒品危害│同上            │            │
│    │        │日9時30 │縣六甲鄉│案之行動電話0955│          │防制條例│                │            │
│    │        │分許    │水林村民│445635與陳鵬宇持│          │第4條第2│                │            │
│    │        │        │族街275 │用之行動電話0938│          │項（販賣│                │            │
│    │        │        │巷10號住│020129聯繫後，於│          │第二級毒│                │            │
│    │        │        │處      │左列時地以500 元│          │品罪）  │                │            │
│    │        │        │        │賣予甲基安非他命│          │        │                │            │
│    │        │        │        │1小包。         │          │        │                │            │
│    │        │        │        │                │          │        │                │            │
│    │        │        │        │                │          │        │                │            │
│    │        │        │        │                │          │        │                │            │
│    │        │        │        │                │          │        │                │            │
│    │        │        │        │                │          │        │                │            │
│    │        │        │        │                │          │        │                │            │
├──┼────┼────┼────┼────────┼─────┼────┼────────┼──────┤
│14  │ 陳鵬宇 │99年3月3│被告臺南│由被告陳建男以扣│500元     │毒品危害│同上            │            │
│    │        │日18時許│縣六甲鄉│案之行動電話0955│          │防制條例│                │            │
│    │        │        │水林村民│445635與陳鵬宇持│          │第4條第2│                │            │
│    │        │        │族街275 │用之行動電話0938│          │項（販賣│                │            │
│    │        │        │巷10號住│020129聯繫後，於│          │第二級毒│                │            │
│    │        │        │處      │左列時地以500 元│          │品罪）  │                │            │
│    │        │        │        │賣予甲基安非他命│          │        │                │            │
│    │        │        │        │1小包。         │          │        │                │            │
│    │        │        │        │                │          │        │                │            │
│    │        │        │        │                │          │        │                │            │
│    │        │        │        │                │          │        │                │            │
│    │        │        │        │                │          │        │                │            │
│    │        │        │        │                │          │        │                │            │
│    │        │        │        │                │          │        │                │            │
├──┼────┼────┼────┼────────┼─────┼────┼────────┼──────┤
│15  │ 陳鵬宇 │99年3月9│臺南縣六│由被告陳建男以扣│500元     │毒品危害│同上            │            │
│    │        │日12時30│甲鄉民生│案之行動電話0955│          │防制條例│                │            │
│    │        │分許    │街92號「│445635與陳鵬宇持│          │第4條第2│                │            │
│    │        │        │新玩藝遊│用之行動電話0938│          │項（販賣│                │            │
│    │        │        │戲場」  │020129聯繫後，於│          │第二級毒│                │            │
│    │        │        │        │左列時地以500 元│          │品罪）  │                │            │
│    │        │        │        │賣予甲基安非他命│          │        │                │            │
│    │        │        │        │1小包。         │          │        │                │            │
│    │        │        │        │                │          │        │                │            │
│    │        │        │        │                │          │        │                │            │
│    │        │        │        │                │          │        │                │            │
│    │        │        │        │                │          │        │                │            │
│    │        │        │        │                │          │        │                │            │
│    │        │        │        │                │          │        │                │            │
├──┼────┼────┼────┼────────┼─────┼────┼────────┼──────┤
│16  │ 陳鵬宇 │99年3 月│臺南縣六│由被告陳建男以扣│500元     │毒品危害│同上            │            │
│    │        │18日18時│甲鄉民生│案之行動電話0955│          │防制條例│                │            │
│    │        │許      │街92號「│445635與陳鵬宇持│          │第4條第2│                │            │
│    │        │        │新玩藝遊│用之行動電話0938│          │項（販賣│                │            │
│    │        │        │戲場」  │020129聯繫後，於│          │第二級毒│                │            │
│    │        │        │        │左列時地以500 元│          │品罪）  │                │            │
│    │        │        │        │賣予甲基安非他命│          │        │                │            │
│    │        │        │        │1小包。         │          │        │                │            │
│    │        │        │        │                │          │        │                │            │
│    │        │        │        │                │          │        │                │            │
│    │        │        │        │                │          │        │                │            │
│    │        │        │        │                │          │        │                │            │
│    │        │        │        │                │          │        │                │            │
│    │        │        │        │                │          │        │                │            │
├──┼────┼────┼────┼────────┼─────┼────┼────────┼──────┤
│17  │ 陳鵬宇 │99年3 月│臺南縣六│由被告陳建男以扣│500元     │毒品危害│同上            │            │
│    │        │20日10時│甲鄉「寶│案之行動電話0955│          │防制條例│                │            │
│    │        │20分許  │貝熊電動│445635與陳鵬宇持│          │第4條第2│                │            │
│    │        │        │遊藝場」│用之行動電話0938│          │項（販賣│                │            │
│    │        │        │        │020129聯繫後，於│          │第二級毒│                │            │
│    │        │        │        │左列時地以500 元│          │品罪）  │                │            │
│    │        │        │        │賣予甲基安非他命│          │        │                │            │
│    │        │        │        │1小包。         │          │        │                │            │
│    │        │        │        │                │          │        │                │            │
│    │        │        │        │                │          │        │                │            │
│    │        │        │        │                │          │        │                │            │
│    │        │        │        │                │          │        │                │            │
│    │        │        │        │                │          │        │                │            │
│    │        │        │        │                │          │        │                │            │
├──┼────┼────┼────┼────────┼─────┼────┼────────┼──────┤
│18  │ 陳鵬宇 │99年3 月│被告臺南│由被告陳建男以扣│500元     │毒品危害│同上            │            │
│    │        │21日13時│縣六甲鄉│案之行動電話0955│          │防制條例│                │            │
│    │        │40分許  │水林村民│445635與陳鵬宇持│          │第4條第2│                │            │
│    │        │        │族街275 │用之行動電話0938│          │項（販賣│                │            │
│    │        │        │巷10號住│020129聯繫後，於│          │第二級毒│                │            │
│    │        │        │處      │左列時地以500 元│          │品罪）  │                │            │
│    │        │        │        │賣予甲基安非他命│          │        │                │            │
│    │        │        │        │1小包。         │          │        │                │            │
│    │        │        │        │                │          │        │                │            │
│    │        │        │        │                │          │        │                │            │
│    │        │        │        │                │          │        │                │            │
│    │        │        │        │                │          │        │                │            │
│    │        │        │        │                │          │        │                │            │
│    │        │        │        │                │          │        │                │            │
├──┼────┼────┼────┼────────┼─────┼────┼────────┼──────┤
│19  │ 陳鵬宇 │99年3 月│陳鵬宇位│由被告陳建男以扣│500元     │毒品危害│同上            │            │
│    │        │27日21時│在臺南縣│案之行動電話0955│          │防制條例│                │            │
│    │        │35分許  │六甲鄉甲│445635與陳鵬宇持│          │第4條第2│                │            │
│    │        │        │東村裕農│用之行動電話0938│          │項（販賣│                │            │
│    │        │        │街49巷28│020129聯繫後，於│          │第二級毒│                │            │
│    │        │        │弄9 號住│左列時地以500 元│          │品罪）  │                │            │
│    │        │        │處後方之│賣予甲基安非他命│          │        │                │            │
│    │        │        │「甲東釣│1小包。         │          │        │                │            │
│    │        │        │蝦場」旁│                │          │        │                │            │
│    │        │        │        │                │          │        │                │            │
│    │        │        │        │                │          │        │                │            │
│    │        │        │        │                │          │        │                │            │
│    │        │        │        │                │          │        │                │            │
│    │        │        │        │                │          │        │                │            │
├──┼────┼────┼────┼────────┼─────┼────┼────────┼──────┤
│20  │ 陳鵬宇 │99年3 月│99年3 月│由被告陳建男以扣│500元     │毒品危害│同上            │            │
│    │        │30日凌晨│30日凌晨│案之行動電話0955│          │防制條例│                │            │
│    │        │2時30分 │2 時30分│445635與陳鵬宇持│          │第4條第2│                │            │
│    │        │許      │許，在被│用之行動電話0938│          │項（販賣│                │            │
│    │        │        │告臺南縣│020129聯繫後，於│          │第二級毒│                │            │
│    │        │        │六甲鄉水│左列時地以500 元│          │品罪）  │                │            │
│    │        │        │林村民族│賣予甲基安非他命│          │        │                │            │
│    │        │        │街275 巷│1小包。         │          │        │                │            │
│    │        │        │10號住處│                │          │        │                │            │
│    │        │        │        │                │          │        │                │            │
│    │        │        │        │                │          │        │                │            │
│    │        │        │        │                │          │        │                │            │
│    │        │        │        │                │          │        │                │            │
└──┴────┴────┴────┴────────┴─────┴────┴────────┴──────┘
附表二：附表一各編號毒品交易通聯情形
註：本附表編號係對照附表一各犯罪事實編號而製作
┌──┬───────┬─────────────────────┬──────┐
│編號│  時間        │    內      容      摘      要            │  備  註    │
├──┼───────┼─────────────────────┼──────┤
│01  │99.2.13       │接聽者：喂！                              │接聽者：    │
│    │下午          │打出者：我現在在補貨。                    │0000000000（│
│    │（06：19：38）│接聽者：好啦！我要過去了啦！              │毛建融）    │
│    │              │打出者：好啦！                            │            │
│    │              │                                          │打出者：    │
│    │              │                                          │0000000000（│
│    │              │                                          │陳建男）    │
│    │              │                                          │            │
│    │              │                                          │【9286號偵卷│
│    │              │                                          │第25頁】    │
├──┼───────┼─────────────────────┼──────┤
│02  │99.3.11       │接聽者：怎樣？                            │打出者：    │
│    │下午          │打出者：東西！我看先不要好了！            │0000000000（│
│    │（06:15:07）  │接聽者：你看是不是又讓我白等了            │毛建融）    │
│    │              │打出者：我這邊現在是有阿                  │            │
│    │              │接聽者：有什麼？                          │接聽者：    │
│    │              │打出者：我過去你那邊再講啦！              │0000000000（│
│    │              │                                          │陳建男）    │
│    │              │                                          │            │
│    │              │                                          │【9286號偵卷│
│    │              │                                          │第29頁】    │
├──┼───────┼─────────────────────┼──────┤
│03  │99.3.12       │接聽者：怎樣？                            │打出者：    │
│    │下午          │打出者：我等一下就拿給你啦！              │0000000000（│
│    │（05：49：12）│接聽者：要等多久啦！                      │毛建融）    │
│    │              │打出者：阿你有沒有需要補阿？              │            │
│    │              │接聽者：就兩管（個）啦！                  │接聽者：    │
│    │              │打出者：我這邊現在是有啦！                │0000000000（│
│    │              │接聽者：阿就兩管（個）啦                  │陳建男）    │
│    │              │打出者：阿你那邊沒有了嘛                  │            │
│    │              │接聽者：有阿                              │【9286號偵卷│
│    │              │打出者：那我等一下過去向你拿啦            │第29頁】    │
│    │              │接聽者：恩                                │            │
├──┼───────┼─────────────────────┼──────┤
│    │99.3.12       │打出者：你在哪                            │打出者：    │
│    │下午          │接聽者：網咖阿                            │0000000000（│
│    │（06：34：13）│打出者：我過去你家阿！我現在要拿過去啦    │毛建融）    │
│    │              │接聽者：我在網咖ㄟ                        │            │
│    │              │打出者：你有要回來（家）嗎？              │接聽者：    │
│    │              │接聽者：我沒騎車啦！                      │0000000000  │
│    │              │打出者：好啦！我過去我過去啦！            │（陳建男）  │
│    │              │                                          │            │
│    │              │                                          │【9286號偵卷│
│    │              │                                          │第30頁】    │
├──┼───────┼─────────────────────┼──────┤
│    │99.2.8        │打出者：你來我家！來我家講阿！            │打出者：    │
│    │下午          │接聽者：你那邊有多少阿？                  │0000000000（│
│    │（12：00：09）│打出者：阿你那邊有多少阿？10張喔！來來來  │陳建男）    │
│04  │              │        ！來我這拿！                      │            │
│    │              │                                          │接聽者：    │
│    │              │                                          │0000000000（│
│    │              │                                          │毛建融）    │
│    │              │                                          │            │
│    │              │                                          │【9286號偵卷│
│    │              │                                          │第31頁】    │
├──┼───────┼─────────────────────┼──────┤
│    │99.3.1        │接聽者：我要先跟你說ㄋ！晚上要準備料ㄋ！  │打出者：    │
│    │下午          │打出者：你現在在哪裡！                    │0000000000（│
│05  │（12：49：38）│接聽者：我現在在家阿！                    │陳建男）    │
│    │              │                                          │            │
│    │              │                                          │接聽者：    │
│    │              │                                          │0000000000（│
│    │              │                                          │毛建融）    │
│    │              │                                          │            │
│    │              │                                          │【9286號偵卷│
│    │              │                                          │第32頁】    │
├──┼───────┼─────────────────────┼──────┤
│06  │99.3.2        │打出者：你誰啦？                          │打出者：    │
│    │下午          │接聽者：我順阿啦！                        │0000000000（│
│    │（06：34：24）│打出者：喔！怎樣？                        │陳建男）    │
│    │              │接聽者：阿！有沒有阿！                    │            │
│    │              │打出者：要做什麼阿！                      │接聽者：    │
│    │              │接聽者：拿來B啦！                         │0000000000（│
│    │              │打出者：你有吃很大嗎！說的這麼有牌薦！    │顏永順）    │
│    │              │                                          │            │
│    │              │                                          │【9286號偵卷│
│    │              │                                          │第68頁】    │
├──┼───────┼─────────────────────┼──────┤
│07  │99.3.12       │接聽者：喂！                              │打出者：    │
│    │上午          │打出者：是差005！不是004！（意指毒品重量）│0000000000（│
│    │（10：29：50）│接聽者：啥！你說什麼004阿？               │陳建男）    │
│    │              │打出者：你說差004嗎？但我量的是005        │            │
│    │              │接聽者：好啦好啦！                        │接聽者：    │
│    │              │打出者：這樣怎麼準（核算）（毒品價錢）？你│0000000000（│
│    │              │        講給我聽！                        │顏永順）    │
│    │              │接聽者：這樣就準三百元啊！                │            │
│    │              │打出者：這樣有什麼差到嗎？（台）          │【9286號偵卷│
│    │              │接聽者：這樣好不好啦！                    │第68頁】    │
│    │              │打出者：好就算我可以接受，接下來事後解決的│            │
│    │              │        方式勒？                          │            │
│    │              │接聽者：我過兩天再拿給你啦                │            │
│    │              │打出者：差三百元你還要過兩天喔！          │            │
│    │              │接聽者：也要等我七仔領錢ㄟ阿！這樣好嗎？  │            │
│    │              │打出者：你不要跟我說過兩天啦！跟我講那一天│            │
│    │              │        啦！                              │            │
│    │              │接聽者：我有我馬上拿給你啦！              │            │
│    │              │打出者：我只是要你跟我確定一個時間而已    │            │
│    │              │接聽者：阿我怎麼確定....月底啦！          │            │
│    │              │打出者：現在月初ㄟ....看你怎樣再打給我啦！│            │
├──┼───────┼─────────────────────┼──────┤
│09  │99.2.5        │接聽者：你在哪裡？                        │打出者：    │
│    │下午          │打出者：我在家。                          │0000000000（│
│    │（05：11：28）│接聽者：我過去找你。                      │陳建男）    │
│    │              │打出者：好。                              │            │
│    │              │                                          │接聽者：    │
│    │              │                                          │0000000000（│
│    │              │                                          │陳鵬宇）    │
│    │              │                                          │            │
│    │              │                                          │【9286號偵卷│
│    │              │                                          │第94頁】    │
├──┼───────┼─────────────────────┼──────┤
│10  │99.2.12       │打出者：半桶黑油。                        │打出者：    │
│    │下午          │接聽者：好啦！好啦！                      │0000000000（│
│    │（06：04：53）│打出者：你越用越差唷！比第一次差唷！      │陳鵬宇）    │
│    │              │接聽者：吼！去那邊說啦！                  │            │
│    │              │                                          │接聽者：    │
│    │              │                                          │0000000000（│
│    │              │                                          │陳建男）    │
│    │              │                                          │            │
│    │              │                                          │【9286號偵卷│
│    │              │                                          │第94頁】    │
├──┼───────┼─────────────────────┼──────┤
│11  │99.2.24       │打出者：你在新玩藝嗎？                    │打出者：    │
│    │下午          │接聽者：黑阿！                            │0000000000（│
│    │（08：23：38）│打出者：你那邊有黑油嗎？                  │陳鵬宇）    │
│    │              │接聽者：有阿！我剛剛有問你阿......        │            │
│    │              │打出者：來再說！                          │接聽者：    │
│    │              │                                          │0000000000（│
│    │              │                                          │陳建男）    │
│    │              │                                          │            │
│    │              │                                          │【9286號偵卷│
│    │              │                                          │第96頁】    │
├──┼───────┼─────────────────────┼──────┤
│12  │99.2.25       │打出者：你在家嗎？                        │打出者：    │
│    │上午          │接聽者：黑啦                              │0000000000（│
│    │（12：29：04）│打出者：拿200元來止一下！                 │陳鵬宇）    │
│    │              │接聽者：沒那種東西啦！                    │            │
│    │              │打出者：身上剩200元而已啦！               │接聽者：    │
│    │              │接聽者：那是能要多少啦！                  │0000000000（│
│    │              │打出者：看你啦！能拿多少就拿多少啦！      │陳建男）    │
│    │              │                                          │            │
│    │              │                                          │【9286號偵卷│
│    │              │                                          │第96頁】    │
├──┼───────┼─────────────────────┼──────┤
│13  │99.3.1        │接聽者：你要拿了嗎？                      │打出者：    │
│    │下午          │打出者：10號啦！最快5號！這禮拜5阿！      │0000000000（│
│    │（09：35：17）│接聽者：我昨天跟你說確定！你說確定的ㄋ！那│陳鵬宇）    │
│    │              │        是別人的！不是我的ㄋ！            │            │
│    │              │打出者：我跟你說那是別人的！他要分一半給你│接聽者：    │
│    │              │        的。                              │0000000000（│
│    │              │接聽者：沒關係！你先拿給他！我星期5再拿給 │陳建男）    │
│    │              │        你！                              │            │
│    │              │打出者：阿！不是這樣講阿！變成我不能補阿！│【9286號偵卷│
│    │              │                                          │第98頁】    │
├──┼───────┼─────────────────────┼──────┤
│14  │99.3.3        │打出者：我先拿一張給你阿！我先拿一千給你！│打出者：    │
│    │下午          │        阿你給我差5好不好！星期5再給你！  │0000000000（│
│    │（05:52:22）  │接聽者：哪有這樣子的                      │陳鵬宇）    │
│    │              │打出者：對阿！先給你拿去交代一下阿！      │            │
│    │              │                                          │接聽者：    │
│    │              │                                          │0000000000（│
│    │              │                                          │陳建男）    │
│    │              │                                          │            │
│    │              │                                          │【9286號偵卷│
│    │              │                                          │第98頁】    │
├──┼───────┼─────────────────────┼──────┤
│15  │99.3.9        │接聽者：再2張ㄟ啦！                       │打出者：    │
│    │下午          │打出者：藍的！還紅的！                    │0000000000（│
│    │（12：25：12）│打出者：我等一下再打給你！你再過來網咖拿！│陳建男）    │
│    │              │                                          │            │
│    │              │                                          │接聽者：    │
│    │              │                                          │0000000000（│
│    │              │                                          │陳鵬宇）    │
│    │              │                                          │            │
│    │              │                                          │【9286號偵卷│
│    │              │                                          │第98頁】    │
├──┼───────┼─────────────────────┼──────┤
│16  │99.3.18       │接聽者：怎樣啦！                          │打出者：    │
│    │下午          │打出者：你身上還有嗎？                    │0000000000（│
│    │（06：25：10）│接聽者：什麼東西啦？                      │陳鵬宇）    │
│    │              │打出者：什麼東西！                        │            │
│    │              │接聽者：不多啦！                          │接聽者：    │
│    │              │                                          │0000000000（│
│    │              │                                          │陳建男）    │
│    │              │                                          │            │
│    │              │                                          │【9286號偵卷│
│    │              │                                          │第99頁】    │
│    ├───────┼─────────────────────┼──────┤
│    │99.3.18       │打出者：你有沒有2片？                     │打出者：    │
│    │下午          │接聽者：我就跟你一人一半了。你還想怎樣？  │0000000000（│
│    │（07：37：02）│打出者：有沒有2片？                       │陳鵬宇）    │
│    │              │接聽者：我哪有辦法！我是真的跟你一人一半  │            │
│    │              │打出者：你那邊還有沒有？乾脆看多少我全部拿│接聽者：    │
│    │              │        一拿。明天錢再作一次給你！才不會那│0000000000（│
│    │              │        麼難過！                          │陳建男）    │
│    │              │接聽者：阿我真的還沒補阿！我現在就是在等他│            │
│    │              │        打給我ㄚ！                        │【9286號偵卷│
│    │              │打出者：我知道你晚上還有啦！              │第100頁】   │
│    │              │接聽者：對阿！等他回來阿！                │            │
│    │              │打出者：十點前會回來嗎？                  │            │
│    │              │接聽者：我不確定啦！他跟我說會回來啦！    │            │
│    │              │打出者：好啦！10點在打給你啦！            │            │
│    │              │接聽者：好啦！                            │            │
│    │              │                                          │            │
│    ├───────┼─────────────────────┼──────┤
│    │99.3.18       │打出者：哈到了！（意指很想吸食毒品）怎麼辦│打出者：    │
│    │下午          │        ？                                │0000000000（│
│    │（08：17：22）│接聽者：我也沒辦法阿！他人還沒回來阿！    │陳鵬宇）    │
│    │              │打出者：搞不好晚上不回來ㄟ！              │            │
│    │              │接聽者：我就有跟他保持聯絡，你煩惱那麼多幹│接聽者：    │
│    │              │        嘛！                              │0000000000（│
│    │              │打出者：10點喔！                          │陳建男）    │
│    │              │接聽者：好啦好啦！快一點啦！              │            │
│    │              │                                          │【9286號偵卷│
│    │              │                                          │第100頁】   │
│    ├───────┼─────────────────────┼──────┤
│    │99.3.18       │打出者：我來款（準備毒品）啦！款好我拿過去│打出者：    │
│    │下午          │        給你！                            │0000000000（│
│    │（08：55：47）│接聽者：你要拿過來給我喔！                │陳建男）    │
│    │              │打出者：不然你有車嗎？                    │            │
│    │              │接聽者：我有阿！                          │接聽者：    │
│    │              │打出者：好啦！看怎樣我款好再打給你啦！    │0000000000（│
│    │              │接聽者：大張的喔！                        │陳鵬宇）    │
│    │              │打出者：大張ㄟ....                        │            │
│    │              │接聽者：好啦好啦！看你啦！                │【9286號偵卷│
│    │              │                                          │第100頁】   │
├──┼───────┼─────────────────────┼──────┤
│17  │99.3.20       │打出者：你在哪裡阿？                      │打出者：    │
│    │上午          │接聽者：我在家阿！                        │0000000000（│
│    │（10：06：43）│打出者：5桶啦！                           │陳鵬宇）    │
│    │              │接聽者：你在哪裡ㄚ！                      │            │
│    │              │打出者：我在寶貝熊阿！                    │接聽者：    │
│    │              │                                          │0000000000（│
│    │              │                                          │陳建男）    │
│    │              │                                          │            │
│    │              │                                          │【9286號偵卷│
│    │              │                                          │第100頁】   │
│    ├───────┼─────────────────────┼──────┤
│    │99.3.20       │打出者：你那個很差！                      │接聽者：    │
│    │下午          │接聽者：有嗎？                            │0000000000（│
│    │（08：47：21）│打出者：我還有一半沒用阿！                │陳建男）    │
│    │              │接聽者：是唷！不然下次換別的阿！          │            │
│    │              │打出者：你那個用下去阿！馬上變白色的！    │打出者：    │
│    │              │接聽者：是唷！我也不知道！                │0000000000（│
│    │              │打出者：那就是差的阿！                    │陳鵬宇）    │
│    │              │                                          │            │
│    │              │                                          │【9286號偵卷│
│    │              │                                          │第101頁】   │
├──┼───────┼─────────────────────┼──────┤
│18  │99.3.21       │打出者：你老板的車子在外面嗎？            │打出者：    │
│    │下午          │        我等他走啦！                      │0000000000（│
│    │（01：40：22）│接聽者：沒差！沒差！你拿過來就好囉！      │陳鵬宇）    │
│    │              │                                          │            │
│    │              │                                          │接聽者：    │
│    │              │                                          │0000000000（│
│    │              │                                          │陳建男）    │
│    │              │                                          │            │
│    │              │                                          │【9286號偵卷│
│    │              │                                          │第101頁】   │
├──┼───────┼─────────────────────┼──────┤
│19  │99.3.27       │打出者：你那邊還有東西嗎？                │打出者：    │
│    │下午          │接聽者：廢話！                            │0000000000（│
│    │（09：22：41）│打出者：你做五阿！我有叫我七仔她老爸匯錢了│陳鵬宇）    │
│    │              │        ！                                │            │
│    │              │接聽者：你要怎樣的ㄚ？                    │接聽者：    │
│    │              │打出者：5啦！5就好了！                      │0000000000（│
│    │              │接聽者：好啦好啦！                        │陳建男）    │
│    │              │打出者：我要湊10張啦！                    │            │
│    │              │接聽者：我等一下出門拿過去給你            │【9286號偵卷│
│    │              │打出者：水（漂亮）一點的啦！那個很快ㄟ！  │第101頁】   │
│    │              │接聽者：好啦好啦！                        │            │
│    ├───────┼─────────────────────┼──────┤
│    │99.3.27       │打出者：到了嗎？                          │打出者：    │
│    │下午          │接聽者：還沒啦！正要去而已！ㄚ你要出來拿還│0000000000（│
│    │（09：35：16）│        是怎樣？                          │陳建男）    │
│    │              │打出者：釣蝦場那邊啦！                    │            │
│    │              │接聽者：就窗戶那邊嗎？                    │接聽者：    │
│    │              │打出者：就浴室對面那邊阿                  │0000000000（│
│    │              │                                          │陳鵬宇）    │
│    │              │                                          │            │
│    │              │                                          │【9286號偵卷│
│    │              │                                          │第101頁】   │
├──┼───────┼─────────────────────┼──────┤
│20  │99.3.30       │打出者：你多久要走？                      │打出者：    │
│    │上午          │接聽者：不確定耶！                        │0000000000（│
│    │（02：18：41）│打出者：我要叫你先做500給我！那下禮拜再算 │陳鵬宇）    │
│    │              │        啦！                              │            │
│    │              │接聽者：吼！我越來越不夠囉啦！            │接聽者：    │
│    │              │打出者：那下禮拜再算阿！                  │0000000000（│
│    │              │接聽者：就不能拖那麼久阿！我都要馬上補阿  │陳建男）    │
│    │              │打出者：我先大張的給你！這幾天大張的先給你│            │
│    │              │        阿！先買500！                     │【9286號偵卷│
│    │              │                                          │第101頁】   │
└──┴───────┴─────────────────────┴──────┘